【裁判字號】    98,訴,3613
【裁判日期】    981130
【裁判案由】    公共危險
【裁判全文】
臺灣板橋地方法院刑事判決              98年度訴字第3613號
公  訴  人  臺灣板橋地方法院檢察署檢察官
被      告  甲○○
指定辯護人  本院公設辯護人乙○○
上列被告因公共危險案件，經檢察官提起公訴（98年度偵字第24
435 號），本院判決如下：
    主  文
甲○○放火燒燬現供人使用之住宅，未遂，處有期徒刑參年陸月
。
    事  實
一、甲○○與丙○○原係同居男女朋友關係，因發現丙○○仍與
    其前夫交往，以致心生不滿，乃於民國98年9 月4 日晚上，
    駕駛車號ZM-2416 號自小客車，先前往位於臺北縣鶯歌鎮○
    ○○街28號之山隆加油站購買汽油，置入其所自備之空寶特
    瓶後，隨即於同日22時15分許，駕駛前開自小客車前往丙○
    ○位於臺北縣鶯歌鎮○○街三棟6 之1 號2 樓住處，準備與
    丙○○當面理論，此間因丙○○不願開門讓甲○○進入屋內
    ，詎甲○○明知上開房屋係現供丙○○居住使用之住宅，且
    汽油為高易燃物品，若將其內裝有汽油之寶特瓶丟擲於上開
    房屋之門口及樓梯間，足以發生燒燬他人住宅之結果，竟仍
    基於放火燒燬現供人使用住宅之犯意，將該盛裝汽油之寶特
    瓶以打火機點燃後，丟擲於丙○○上址住宅之門口及1 、2
    樓梯間轉角處，並隨即逃離現場，以此方式引發火勢，造成
    該處住宅之門口地毯、地板、屋外牆壁、鐵門及1 、2 樓梯
    間轉角處起火燃燒，惟因火勢不大，乃自行熄滅（起訴書誤
    載為經消防隊隊員到場撲滅火勢），而尚未達到燒燬損壞該
    住宅主要結構之程度，嗣經警方據報後趕往現場處理，始循
    線查悉上情。
二、案經丙○○訴由臺北縣政府警察局三峽分局報告臺灣板橋地
    方法院檢察署檢察官偵查起訴。
    理  由
壹、證據能力有無之認定
一、按被告以外之人於審判外之言詞或書面陳述，除法律有規定
    者外，不得作為證據。又被告以外之人於審判外之陳述，經
    當事人於審判程序同意作為證據，法院審酌該言詞陳述或書
    面陳述作成時之情況，認為適當者，亦得為證據。當事人、
    代理人或辯護人於法院調查證據時，知有第159 條第1 項不
    得為證據之情形，而未於言詞辯論終結前聲明異議者，視為
    有前項之同意，刑事訴訟法第159 條第1 項及第159 條之5
    分別定有明文。
二、告訴人丙○○於警詢時之陳述，雖不合刑事訴訟法第159 條
    之2 、第159 條之3 有關傳聞法則例外之要件，惟公訴人、
    被告及辯護人就前開審判外之言詞陳述，均業於本院準備程
    序中表示同意引為證據，且迄於本案言詞辯論終結前亦未再
    聲明異議或撤銷同意，而本院審酌該等言詞或書面陳述作成
    之情況，核無違法取證及證明力明顯過低之瑕疵，亦認為以
    之作為證據為適當，故依諸上開規定，告訴人丙○○於警詢
    時之陳述具有證據能力。
貳、認定本案犯罪事實之證據及理由
一、上開犯罪事實，業經被告甲○○迭於警詢、偵查中及本院審
    理時均坦承不諱，核與告訴人丙○○於警詢時之指述大致相
    符，並有現場及被告遭燒傷照片共計14張、臺北縣政府警察
    局三峽分局98年9 月28日北縣峽警刑字第0980033894號函附
    臺北縣政府消防局火災原因調查鑑定書附卷可資為憑，足認
    被告自白與事實相符，是以本件事證明確，被告犯行堪予認
    定，應依法論科。
二、核被告所為，係犯刑法第173 條第3項、第1項之放火燒燬現
    供人使用之住宅未遂罪。又放火罪原含有毀損性質在內，放
    火燒燬他人住宅損及牆垣、住宅內之一切用品，自無兼論毀
    損罪之餘地（最高法院29年上字第2388號、79年台上字第
    1471號判例參照），附此敘明。再被告已著手點燃內裝汽油
    之寶特瓶，並丟擲於丙○○上址住宅之門口及1 、2 樓梯間
    轉角處，惟在尚未達到燒燬該處住宅主要結構之程度，隨即
    自行熄滅，是其放火燒燬住宅之犯罪行為僅止於未遂階段，
    應依刑法第25條第2 項之規定減輕其刑。爰審酌被告前未曾
    受任何罪刑之宣告，素行尚佳，此有臺灣高等法院被告前案
    紀錄表1 份在卷可參，惟本件僅係因男女感情糾紛，一時衝
    動，即萌生放火洩忿之犯罪動機，不僅惡性不輕，同時已危
    害社會安寧及平和秩序，另亦造成告訴人所居住宅之財物損
    失，復參酌被告之智識程度、於案發時所受刺激、與被害人
    平日關係、犯行所致生危害程度以及其於事發後大致坦承犯
    行，尚具悔意，犯後態度良好等一切情狀，量處如主文所示
    之刑，以資儆懲。
據上論斷，應依刑事訴訟法第299 條第1 項前段，刑法第173 條
第1 項、第3 項、第25條第1項、第2 項，判決如主文。
本案經檢察官張瑞玲到庭執行職務
中    華    民    國    98    年    11    月    30    日
                    刑事第十八庭
                        審判長法  官   楊仲農
                              法  官   黃司熒
                              法  官   楊筑婷
上列正本證明與原本無異。
如對本判決不服，應於送達後10日內，向本院提出上訴狀（應抄
附繕本）告訴人或被害人如對於本判決不服者，應具備理由請求
檢察官上訴，其上訴期間之計算係以檢察官收受判決正本之日期
為準。
                              書記官   陳香君
中    華    民    國    98    年    12    月    2     日
附錄本案所犯法條全文：
刑法第173條
放火燒燬現供人使用之住宅或現有人所在之建築物、礦坑、火車
、電車或其他供水、陸、空公眾運輸之舟、車、航空機者，處無
期徒刑或7年以上有期徒刑。
失火燒燬前項之物者，處1年以下有期徒刑、拘役或500元以下罰
金。
第1 項之未遂犯罰之。
預備犯第1 項之罪者，處1年以下有期徒刑、拘役或300元以下罰
金。


司法院資訊處製作；財團法人民間司法改革基金會備份。
